

Α-

**A**+



# CONSULTA DE COMPROBANTE DE INSCRIPCIÓN BANCO DE HOJAS DE VIDA BOGOTÁ D.C.

**NÚMERO INSCRIPCIÓN: 801320** 

Descargar registro aquí

# 1. Datos personales

Primer nombre

**Otros nombres** 

Primer apellido

Marco

Antonio

Cubaque

Segundo apellido

**Porras** 

Fecha de Nacimiento 01/07/1985 Teléfono de contacto 3196850846

Correo Dirección de electrónico residencia Calle 69 a sur #

mcubaque@gmail.com 91-45

Calle 07

# 2. Formación Académica

# Lista de estudios

Nivel educativo	Título académico	Graduado	Semestres cursados
Tecnológica	TECNÓLOGO EN ANÁLISIS Y DESARROLLO DE SISTEMAS DE INFORMACIÓN	Si	
Universitaria	INGENIERÍA DE SOFTWARE	Si	

#### Otros estudios

Nombre curso	Graduado	Horas
Administrador de bases de datos	Si	40
Curador de datos	Si	40

a

Estimado (a) Ciudadano (a) este comprobante únicamente certifica el registro de su perfil laboral o profesional en el Banco de Hojas de Vida de Bogotá, D.C; como usuario (a) lo hace responsable de la veracidad, actualización, consolidación, complementación y afirmaciones propias que reposan en su hoja de vida y por las consecuencias de incluir o colocar dicha información en el aplicativo. Este comprobante de registro no es garantía expresa ni implícita de otorgar un contrato con organismos o entidades distritales a quien haga uso de este repositorio.



Copyright 2019
Departamento Administrativo
del Servicio Civil Distrital.
Todos los derechos reservados.







# **Marco Cubaque**

Software Engineere (DBA | Application Development)

Ingeniero de Software (DBA | Desarrollo de aplicaciones)

# Portfolio Download

Download PDF Ver Portafolio Descargar PDF

- mcubaque@gmail.com
- +57 3196850846
- linkedin.com/in/marcocubaque/
- @mcubaque

#### **Education**

#### Educación

Software Engineer

Ingeniero de Software

Politecnico Grancolombiano

2019 - 2023

#### Languages

#### **Idiomas**

- Spanish (Native)
- English (Basic)
- · Español (Nativo)
- Ingles (Basico)

#### **Interests**

- · Software and Open Source Hardware
- Astronomy
- Music (Playing Drums)
- Motorcycling

#### **Intereses**

- Software, Hardware y Cultura de Código Abierto
- Astronomia
- Música (Tocar Batería)
- Motociclismo

#### **Career Profile**

#### **Perfil Profesional**

If I could dedicate my life to one thing, it would be learning.

Throughout my professional career, I have had the privilege of immersing myself in a wide spectrum of technological knowledge. From mastering various technologies to adopting innovative approaches and agile methodologies, my career has been a constant adventure of growth and discovery.

Beyond programming and solving technical problems, I have greatly valued the importance of teamwork and creating a collaborative and productive work environment. I love inspiring and motivating my team to reach their full potential and together achieve exceptional results. Although my main focus has been on the development and administration of databases, I have also explored other areas of software development with enthusiasm. I have had the opportunity to work on multi-platform web-oriented projects, where I have been able to apply my technical expertise and creativity to develop innovative solutions.

Si pudiera hacer algo por toda mi vida, sería aprender.

A lo largo de mi trayectoria profesional, he tenido el privilegio de sumergirme en un amplio espectro de conocimientos tecnológicos. Desde el dominio de diversas tecnologías hasta la adopción de enfoques innovadores y metodologías ágiles, mi carrera ha sido una aventura constante de crecimiento y descubrimiento..

Más allá de la programación y la resolución de problemas técnicos, he valorado enormemente la importancia de trabajar en equipo y crear un ambiente de trabajo colaborativo y productivo. Me encanta inspirar y motivar a mi equipo para alcanzar su máximo potencial y juntos lograr resultados excepcionales. Aunque mi enfoque principal ha sido en el desarrollo y administración de bases de datos, también he explorado otras áreas del desarrollo de software con entusiasmo. He tenido la oportunidad de trabajar en proyectos multiplataforma orientados a la web, donde he podido aplicar mi experiencia técnica y creatividad para desarrollar soluciones innovadoras. Mi compromiso constante es seguir creciendo, aprendiendo y superando desafíos en este apasionante campo de la tecnología, y estoy emocionado por lo que el futuro me depara.

# Skills & Proficiency

#### Habilidades y Destrezas

Python & Flask

PHP

**SQL Server** 

**PostgreSQL** 

**MySQL** 

**SQLite** 

**Javascript** 

# Other technologies and expertise

# Otras tecnologías y conocimientos

Graphql

Docker

Git

**Docker Compose** 

Docker Swarm

Gitlab CI

**Firebase** 

Linux

**Responsive Design** 

User experience

Clean Code

Scrum

Wordpress

Prestashop

### **Experiences**

# **Experiencias**

#### **Database Administrator**

November 2021 - April 2023 (1 year 6 months) Noviembre de 2021 - Abril de 2023 (1 año 6 meses) Atica-Industria ambiental Knowledge Base: Base de Conocimientos:

SQL Server, MySQL, Python, Power BI, Excel.

- Diseño y administración de la infraestructura tecnológica de red.
- Análisis y creación de modelos relacionales
- Gestión de riesgos de soluciones de tecnologías de la información y las comunicaciones.
- Creacion de reportes dinamicos
- Implementación y control del sistema de seguridad de la información.
- Supervisión de personal a cargo.
- Design and administration of network technology infrastructure.
- · Modeling database logical structure
- Management of risks associated with information and communications technology solutions.
- · Develop dinamic reports
- · Implementation and control of the information security system.
- Supervision of subordinate personnel.

Successful implementation of an Information Management and Security System: I designed comprehensive policies and protocols to efficiently and securely manage data. I led the implementation of an advanced technological solution that improved information accessibility, optimized operational efficiency, and strengthened regulatory compliance.

•Implementación exitosa de un Sistema de Gestión y Seguridad de la Información: Diseñé políticas y protocolos integrales para gestionar datos de manera eficiente y segura. Lideré la implementación de una solución tecnológica avanzada que mejoró la accesibilidad a la información, optimicé la eficiencia operativa y fortalecí el cumplimiento normativo

#### **Database Administrator | Web Developer**

July 2020 - Sept 2021 (1 year 3 months) Julio de 2020 - Sept de 2021 (1 año 3 meses) SyT Comunicaciones

Knowledge Base: Base de Conocimientos:

PHP, MySQL, Worpres, Git.

- Design and development of computer applications.
- Evaluation of computer application requirements.
- Develop scalable new features
- · Services optimizations
- Instance Monitoring
- · Document and Respond to integration clients
- · Testing of computer applications
- Implementation of computer applications.
- Diseño y desarrollo de aplicaciones informáticas.
- Evaluación de requisitos de aplicaciones informáticas.
- Planeación de estructuras escalables
- Optimización de servicios
- Monitoreo de Instancias
- Documentar y Responder a clientes de integración
- Pruebas de aplicaciones informáticas.
- Implementación de aplicaciones informáticas.
- · Comprehensive System Development: I was responsible for conceiving, developing, and executing a robust customer management system, including centralized customer data administration, alert generation, and customized notifications.
- Improvement of Customer Experience: The implementation of this system allowed for an enhanced customer experience by providing real-time relevant information addressing individual customer needs.
- Increase in Retention and Loyalty: Significant increase in customer retention and loyalty, enhancing overall customer satisfaction.
- · Process Automation: Automation of repetitive manual tasks, resulting in increased operational efficiency and enhanced ability to provide faster and more accurate service to customers.
- •Desarrollo Integral del Sistema: Fui el responsable de concebir, desarrollar y ejecutar un sistema de gestión de clientes robusto, que

incluye la administración centralizada de datos de clientes, la generación de alertas y notificaciones personalizadas.

- •Mejora de la Experiencia del Cliente: La implementación de este sistema permitió ofrecer una experiencia del cliente mejorada al proporcionar información relevante en tiempo real que atienden las necesidades individuales de los clientes.
- •Incremento de la Retención y la Fidelización: Aumento significativo en la retención de clientes y en la fidelización, mejorando la satisfacción general del cliente.
- •Automatización de Procesos: Automatización de tareas manuales repetitivas, lo que resultó en una mayor eficiencia operativa y una mayor capacidad para brindar un servicio más rápido y preciso a clientes.

# **Achievements (Certifications, Courses, Talks)**

<u>Scrum Fundamentals Certified (SFC).</u> - Bogotá Colombia, SCRUMstudy - Acreditation Body for Scrum and Agile - 2022 <u>Database Administrator</u> - Bogotá/Colombia - Carlos Slim Fundation 2020 <u>Data curator</u> - Bogotá/Colombia - Carlos Slim Fundation 2020

#### Certificaciones, Cursos, Talleres

<u>Scrum Fundamentals Certified (SFC).</u> - Bogotá Colombia, SCRUMstudy - Cuerpo de acreditación para Scrum and Agile - 2022 <u>Administrador de bases de datos</u> - Bogotá/Colombia - Fundación Carlos Slim 2020 <u>Curador de datos</u> - Bogotá/Colombia - Fundación Carlos Slim 2020

Created by Marco Cubaque - Bogotá Colombia 2024 @ All Rights Reserved